臺灣高等法院高雄分院刑事判決
111年度上訴字第799號
                                    111年度上訴字第800號
上  訴  人  
即  被  告  俞志霖



選任辯護人  陳錦昇律師(法扶律師)
            鄭伊鈞律師(法扶律師)
上列上訴人因妨害秩序等案件，不服臺灣屏東地方法院110年度
原訴字第18號、110年度重訴字第8號，中華民國111年3月17日第
一審判決（起訴案號：臺灣屏東地方檢察署110年度偵字第2787
、3065、3230、4358號，追加起訴案號：同署110年度偵字第575
5號、110年度偵緝字第474號），提起上訴，本院判決如下：
    主  文
上訴駁回。
    事  實
一、甲○○知悉可發射子彈具有殺傷力之槍枝及其主要組成零件，
    均屬槍砲彈藥刀械管制條例規定之違禁物品，非經中央主管
    機關許可，不得製造及持有，竟基於製造可發射子彈具有殺
    傷力之槍枝及其主要組成零件之犯意，於民國109年1月間（
    即當年農曆年前某日），先在不詳地點透過網際網路購入模
    型槍1把及金屬棒1支，復自高雄市大寮區光明路上某五金行
    ，購入C型夾、電鑽、鑽尾等物，繼之搬運前開物品至高雄
    市小港區高坪路附近之某墓地，以C型夾合併夾住該金屬棒
    後，持裝有鑽尾之電鑽貫通之，製成屬槍砲主要組成零件之
    金屬槍管1支（下稱系爭槍管），再將系爭槍管換裝於所購
    入前揭模型槍上之方式，製造可發射子彈具有殺傷力之非制
    式手槍1把（下稱系爭槍枝）而持有之。
二、甲○○因友人李○槿之前男友黃○緯（真實姓名年籍詳卷）在外
    散布李○槿謠言，於110年3月5日23時許偕同其前妻陝玟歆(
    已據原審判決有罪確定)與李○槿，前往位於屏東縣潮州鎮內
    黃○緯住處附近某土地公廟前與黃○緯理論。雙方一言不合，
    甲○○竟基於意圖供行使之用而攜帶兇器在公共場所聚集3人
    以上實施強暴之犯意，聯絡曾克宸(已據原審判決有罪確定)
    、曾克豪（曾克豪所涉在公共場所聚集3人以上實施強暴時
    在場助勢罪嫌，業經檢察官為不起訴處分）到場而為首謀，
    迨曾克宸、曾克豪到場後即與甲○○共同基於意圖供行使之用
    攜帶兇器在公共場所聚集3人以上實施強暴之犯意聯絡，由
    甲○○持球棒1支、曾克宸則徒手在屬於公共場所之前揭土地
    公廟毆打黃○緯及其友人羅○愷、許○綝、何○穎（真實姓名年
    籍均詳卷）等人（無事證證明其等因此成傷），而以此方式
    共同下手實施強暴行為，曾克豪則在場助勢。
三、甲○○嗣經黃○緯聯繫，雙方相約在屏東縣潮州鎮延平路之潮
    州大橋下談判，詎甲○○竟基於意圖供行使之用而攜帶兇器在
    公共場所聚集3人以上實施強暴脅迫之犯意，於110年3月6日
    20時許分別聯繫江志偉(已據原審判決有罪確定)、曾克宸、
    林志豪（已據原審另行判決有罪確定）至無犯意聯絡之林克
    威位於屏東縣萬巒鄉三多路30號之居所謀議此事而為首謀，
    迨眾人到場後即共同基於意圖供行使之用而攜帶兇器在公共
    場所聚集3人以上實施強暴脅迫之犯意聯絡，分由林志豪駕
    駛車牌號碼000-0000號黑色自用小客車【下稱A車】搭載江
    志偉及甲○○（下合稱甲○○等人），甲○○並隨身攜帶球棒1支
    及系爭槍枝1支（除甲○○外，其餘人均僅知其攜帶球棒，而
    不知其尚攜有系爭槍枝）同行；曾克宸則駕駛車牌號碼000-
    0000號黑色自用小客車【下稱B車】搭載不具犯意聯絡之曾
    克倫及曾克豪（曾克倫及曾克豪所涉在公共場所聚集3人以
    上施強暴時在場助勢、強制罪嫌，業經檢察官為不起訴處分
    ）一同前往潮州大橋下赴約與黃○緯談判。繼於翌（7）日0
    時6分許，甲○○等人與曾克宸行經屏東縣○○鎮○○路000號時，
    適吳祐絃駕駛車牌號碼000-0000號自用小客車【下稱C車】
    搭載陳奕宏、羅士杞停放該處，楊慧珍則駕駛車牌號碼000-
    0000號自用小客車【下稱D車】搭載劉益銓，停在C車後方，
    甲○○等人與曾克宸見狀，誤認前開C車、D車2車之駕駛與乘
    客均為黃○緯同夥，即共同基於妨害他人行使權利、恐嚇危
    害安全之犯意聯絡，在前揭屬於公共場所道路旁，由林志豪
    駕駛A車停放在吳祐絃駕駛C車之左前方，曾克宸則駕駛B車
    停放在楊慧珍駕駛D車之左方，以此強暴方式妨害吳祐絃、
    陳奕宏、羅士杞、楊慧珍、劉益銓行使自由離去之權利。楊
    慧珍突遭此事旋駕駛D車逃離，D車左側車身遂碰撞B車，致D
    車左側車身板金凹陷喪失而美觀效用，足生損害於車主劉益
    銓（毀損部分業經撤回告訴，由原審另諭知不受理）。曾克
    宸見狀旋駕駛B車自後追逐D車，直至屏東縣○○鎮○○路000○0
    號前，始停止追逐自行離去。另一方面，甲○○等人見吳祐絃
    未駕駛C車逃離該處，即均自A車下車，由林志豪徒手站立C
    車車前、江志偉手持球棒1支揮舞並叫囂，甲○○則突取出系
    爭槍枝對空鳴槍2發，1發卡彈後掉落，甲○○、江志偉、林志
    豪、曾克宸以前揭方式共同對吳祐絃、陳奕宏、羅士杞、楊
    慧珍、劉益銓傳達加害生命及身體安全之意思，致吳祐絃、
    陳奕宏、羅士杞、楊慧珍、劉益銓心生畏懼，足生危害於安
    全。嗣經警方據報處理，依法拘提甲○○並實施附帶搜索扣得
    系爭手槍1支（已換裝未貫通槍管1支），繼經甲○○供述另提
    出球棒2支扣案，並於110年3月10日17時9分許扣得系爭槍管
    1支。
四、案經劉益銓及楊慧珍訴由屏東縣政府警察局潮州分局報告臺
    灣屏東地方檢察署檢察官偵查起訴。
    理  由
一、程序部分
　㈠原審被告江志偉、曾克宸、陜玟歆於原審判決有罪後，未據
    上訴已確定。
　㈡被告被訴涉犯槍砲彈藥刀械管制條例第12條第4項非法持有子
    彈罪嫌，已據原審判決無罪確定。　
　㈢【被告經合法傳喚，無正當之理由不到庭者，得不待其陳述
    ，逕行判決。】，刑事訴訟法第371條定有明文。查被告於
    審理期日經合法傳喚(本院卷第99頁)，無正當理由不到庭，
    依法爰不待其陳述，逕行判決。
　㈣按被告以外之人於審判外之言詞或書面陳述，屬傳聞證據，
    原則上不得作為證據；惟按被告以外之人於審判外之陳述，
    雖不符刑事訴訟法第159條之1至第159條之4之規定，而經當
    事人於審判程序同意作為證據，法院審酌該言詞陳述或書面
    陳述作成時之情況，認為適當者，亦得為證據，刑事訴訟法
    第159條第1項、第159條之5第1項分別定有明文。查本判決
    所引用屬於傳聞證據之部分，均已依法踐行調查證據程序，
    且檢察官及辯護人於本院審理時，均明示同意有證據能力（
    本院卷第90頁），基於尊重當事人對於傳聞證據之處分權，
    及證據資料愈豐富愈有助於真實發現之理念，本院審酌該等
    證據作成時情況，並無違法取證之瑕疵，且無顯不可信之情
    形，以之作為證據應屬適當，自均有證據能力。
二、認定犯罪事實所憑之證據及理由：
  ㈠上揭事實，業經上訴人即被告甲○○(下稱被告)於警詢、偵訊
    及原審，均坦承不諱，辯護人於本院審理時亦主張被告均坦
    承犯行，核與證人林克威、曾克倫、曾克豪、李○槿於警詢
    證述、證人即被害人黃○緯、許○綝、何○穎、羅○愷、吳祐弦
    、羅世杞、陳奕宏於警詢、證人即告訴人劉益銓、楊慧珍於
    警詢證述相符，復有潮州大橋下案發現場監視器影像擷圖58
    幀、C車行車紀錄器影像擷圖5幀、潮州大橋下案發現場車輛
    之監視器影像擷圖6幀、車損照片2幀、屏東縣政府警察局潮
    州分局搜索扣押筆錄暨扣押物品目錄表3份、屏東縣政府警
    察局潮州分局扣押筆錄暨扣押物品目錄表、臺灣屏東地方檢
    察署110年度槍保字第46號扣押物品清單、110年度保字第79
    1號扣押物品清單、本院110年度成保管字第278、281號扣押
    物品清單、扣押球棒2支照片1幀、搜索扣押照片6幀在卷可
    佐，並有系爭手槍1支（含系爭槍管1支）、未貫通槍管1支
    、彈殼1顆扣案可憑。
  ㈡系爭手槍1支經內政部警政署刑事警察局鑑定認係屬非制式手
    槍，由仿手槍外型製造之槍枝，組裝已貫通之金屬槍管而成
    ，擊發功能正常，可供擊發適用子彈使用，認具殺傷力；系
    爭槍管1支亦經內政部審認，認屬內政部公告之槍砲主要組
    成零件等情，有內政部警政署刑事警察局110年4月16日刑鑑
    字第1100030930號鑑定書、內政部警政署刑事警局110年5月
    21日刑鑑字第1100030932號鑑定書、內政部110年10月13日
    內授警字第1100872650號函在卷可按，足證被告前揭任意性
    自白與事實相符，堪信為真實。
  ㈢綜上所述，本件事證明確，被告犯行，洵堪認定，應依法論
    科。
三、論罪：
  ㈠犯罪事實欄一部分：
　⒈被告行為後，槍砲彈藥刀械管制條例於109年6月10日修正公
    布，於同年月12日施行，修正後於該條例第4條第1項、第7
    條第1項、第8條第1項均增列「制式或非制式」之構成要件
    ，依修正理由觀之，此修正係鑒於現行查獲具殺傷力之違法
    槍枝，多屬非制式槍枝，可遠距離致人死傷，且殺傷力不亞
    於制式槍枝，對人民生命、身體、自由及財產法益之危害，
    實與制式槍枝無異；另因非制式槍枝之取得成本遠低於購買
    制式槍枝，且製造技術門檻不高、網路取得改造資訊容易，
    導致非制式槍枝氾濫情形嚴重，為有效遏止持非制式槍砲進
    行犯罪，乃認非制式槍砲與制式槍砲之罪責有一致之必要。
    此部分修正，就製造「改造手槍」之犯罪行為，於修正前認
    屬「其他可發射金屬或子彈具有殺傷力之槍砲」而適用該條
    例第8條第1項（法定刑為無期徒刑或5年以上有期徒刑，併
    科新臺幣（下同）1千萬元以下罰金），於修正後則屬「非
    制式手槍」而適用該條例第7條第1項（法定刑為無期徒刑或
    7年以上有期徒刑，併科3千萬元以下罰金），其刑罰顯較修
    正前規定為重。是經比較新舊法，修正後之規定並未較有利
    於被告，依刑法第2條第1項前段之規定，自應適用行為時即
    修正前槍砲彈藥刀械管制條例第8條第1項之規定論處。
　⒉核被告所為，係犯修正前槍砲彈藥刀械管制條例第8條第1項
    之非法製造可發射子彈具殺傷力之槍枝罪。其製造系爭槍枝
    時，將金屬棒1支貫通而製造槍枝主要組成零件即系爭槍管
    ，乃製造系爭槍枝之階段行為或部分行為；又被告製造系爭
    槍枝後，持有系爭槍枝之低度行為，應為其製造之高度行為
    所吸收，均不另論罪。
　㈡犯罪事實欄二部分：
　⒈事實欄二所示之該土地公廟係公共場所，倘於該處聚集而發
    生衝突，顯足以造成公眾或他人之危害、恐懼不安，被告卻
    因與被害人黃○緯一言不合，即聯絡曾克宸、曾克豪到場，
    而由被告持球棒1支、曾克宸徒手毆打黃○緯及其友人羅○愷
    、許○綝、何○穎等人（無事證證明其等因此成傷），以此方
    式施以強暴行為，自足妨害公共秩序。
　⒉扣案之球棒1支，屬質地堅硬且具有相當之重量，客觀上顯然
    具有危險性，係足以對人之生命、身體、安全構成威脅之兇
    器無疑。
　⒊成年人教唆、幫助或利用兒童及少年犯罪或與之共同實施犯
    罪或故意對其犯罪者，加重其刑至二分之一，兒童及少年福
    利與權益保障法第112條第1項前段定有明文。刑法分則加重
    刑罰之規定，係就常態之犯罪類型，變更其罪型，加重其法
    定刑，而成為另一獨立之罪，其罪名及構成要件與常態犯罪
    之罪名及構成要件應非相同，故法院之有罪判決書，自應諭
    知其罪名及構成要件，而兒童及少年福利法第70條第1項前
    段（即100年12月2日修正施行後之兒童及少年福利與權益保
    障法第112條第1項前段）所定之「成年人故意對兒童、少年
    犯罪者，加重其刑至2分之1」，非僅單純之刑度加重，其構
    成要件與常態犯罪之類型均有不同，在性質上自屬於刑法分
    則之加重，而成為獨立之犯罪類型（最高法院72年台上字第
    6785號判決參照）。查被害人黃○緯為94年12月生乙情，有
    其個人戶籍資料查詢結果在卷可考，屬未滿18歲之少年，並
    經被告於原審自承：我知道黃○緯未成年等語，是被告實施
    犯罪時，已明知黃○緯為未滿18歲之少年，依上述說明，犯
    罪類型已變更，應成為另一獨立之罪名，係屬刑法分則加重
    。核被告此部分所為，係犯兒童及少年福利與權益保障法第
    112條第1項前段、刑法第150條第2項第1款、第1項後段之成
    年人故意對少年犯意圖供行使之用而攜帶兇器在公共場所聚
    集3人以上首謀及下手實施強暴罪。公訴意旨認被告係犯刑
    法第150條第2項第1款、第1項後段之意圖供行使之用而攜帶
    兇器在公共場所聚集3人以上首謀及下手實施強暴罪嫌，即
    有未合，惟因二者基本社會事實同一，並經法院告知被告變
    更法條之旨，無礙被告防禦權之行使，爰依刑事訴訟法第30
    0條規定，變更起訴法條而予審理。
  ㈢犯罪事實欄三部分：
　⒈被告明知潮州大橋下係公共場所，倘於該處聚集而發生衝突
    ，顯足以造成公眾或他人之危害、恐懼不安，卻因與被害人
    黃○緯相約在此理論，進而為事實欄三所載之強暴脅迫犯行
    ，顯已足妨害公共秩序。
　⒉扣案之系爭手槍1支與球棒1支客觀上顯然具有危險性，係足
    以對人之生命、身體、安全構成威脅之兇器無疑。
　⒊核被告此部分所為，係犯刑法第150條第2項第1款、第1項後
    段之意圖供行使之用而攜帶兇器在公共場所聚集3人以上首
    謀及下手實施強暴脅迫罪、同法第304條強制罪、同法第305
    條恐嚇危害安全罪。被告就其持有系爭槍枝部分，業經本院
    於事實欄一製造系爭槍枝論處如前，爰不予重複評價。
　㈣刑法上所謂「首謀」，係指犯罪之行為主體為多數人，其中
    首倡謀議，而處於得依其意思，策劃、支配團體犯罪行為之
    地位者而言（最高法院103年度台上字第1904號判決參照）
    。又共犯在學理上，有「任意共犯」與「必要共犯」之分，
    前者指一般原得由一人單獨完成犯罪而由二人以上共同實施
    之情形，當然有刑法總則共犯規定之適用；後者係指須有二
    人以上之參與實施始能成立之犯罪而言。且「必要共犯」依
    犯罪之性質，尚可分為「聚合犯」與「對向犯」，其二人以
    上朝同一目標共同參與犯罪之實施者，謂之「聚合犯」，如
    刑法分則之聚眾施強暴脅迫罪、參與犯罪結社罪、輪姦罪等
    是，因其本質上即屬共同正犯，故除法律依其首謀、下手實
    施或在場助勢等參與犯罪程度之不同，而異其刑罰之規定時
    ，各參與不同程度犯罪行為者之間，不能適用刑法總則共犯
    之規定外，其餘均應引用刑法第28條共同正犯之規定（最高
    法院81年度台非字第233號判決參照）。就犯罪事實欄二部
    分，被告立於首謀地位並下手施強暴；就犯罪事實欄三部分
    ，被告同立於首謀地位並持系爭槍枝1支對空射擊下手施強
    暴脅迫，因其係首謀與其他下手實施或在場助勢等參與犯罪
    程度之不同，依上開說明，不適用刑法總則共犯之規定。
　㈤罪數：
　⒈被告因與被害人黃○緯相約談判始為如犯罪事實欄三所示犯行
    ，其等犯罪目的單一，且行為部分合致，就其等行為各應整
    體評價為一行為論斷，是被告係以一行為觸犯意圖供行使之
    用而攜帶兇器在公共場所聚集3人以上首謀及下手實施強暴
    脅迫罪、強制罪、恐嚇危害安全罪，為想像競合犯，應依刑
    法第55條規定，從一重之意圖供行使之用而攜帶兇器在公共
    場所聚集3人以上首謀及下手實施強暴脅迫罪處斷。
  ⒉被告前揭所犯各罪間，時地有別，得予區分，顯屬犯意各別
    、行為互殊，應分論併罰。
  ㈥刑之加重減輕事由：
  ⒈被告就事實欄二犯行應依兒童及少年福利與權益保障法第112
    條第1項加重其刑。
　⒉刑法第150條第1項規定：「在公共場所或公眾得出入之場所
    聚集三人以上，施強暴脅迫者，在場助勢之人，處1年以下
    有期徒刑、拘役或10萬元以下罰金；首謀及下手實施者，處
    6月以上5年以下有期徒刑」；同條第2項則規定：「犯前項
    之罪，而有下列情形之一者，得加重其刑至2分之1：一、意
    圖供行使之用而攜帶兇器或其他危險物品犯之。二、因而致
    生公眾或交通往來之危險」，該規定係就犯罪類型變更之個
    別犯罪行為得裁量予以加重，成為另一獨立之罪名（尚非概
    括性之規定，即非所有罪名均一體適用），屬於刑法分則加
    重之性質，惟依上述規定，係稱「得加重…」，而非「加重…
    」或「應加重…」，故法院對於行為人所犯刑法第150條第2
    項第1款、第1項後段之行為，是否加重其刑，即有自由裁量
    之權，且倘未依該項規定加重，其法定最重本刑仍為有期徒
    刑5年，如宣告6月以下有期徒刑，自仍符合刑法第41條第1
    項前段所規定得易科罰金之要件，即應一併諭知易科罰金之
    標準，始為適法。本件被告如事實欄二、三所載立於首謀地
    位並持兇器到場為下手實施強暴（脅迫），嚴重影響社會安
    寧，未加重前之法定刑不足以評價被告之犯行，本院認有依
    前揭規定予以加重其刑之必要，爰依法就被告所犯此部分加
    重其刑。
　㈦按刑法第59條之酌量減輕其刑，必須犯罪另有特殊之原因與
    環境等，於犯罪之情狀在客觀上足以引起一般同情，認為即
    予宣告法定低度刑期尤嫌過重者，始有其適用。至於被告無
    前科、素行端正或犯罪情節較輕，僅得於法定刑度內從輕科
    刑，不得據為酌量減輕之理由（最高法院45年台上字第1165
    號判例、51年台上字第899號判決參照）。查被告無端自行
    製造槍枝，製造完成後，復持該槍枝及球棒在公共場所聚集
    3人以上與他人談判，並進而對他人實施強暴行為，且對空
    鳴槍發2槍，犯罪情節非輕；本院復審酌具有殺傷力之槍枝
    屬高度危險之物品，極易對他人生命、身體造成傷害，對社
    會治安潛藏危害甚鉅。被告漠視法令，非法製造、持有具殺
    傷力之槍彈，對社會秩序及安寧，勢將產生不安，實不宜輕
    縱。是依被告犯案情境，並無客觀上足以引起一般同情而顯
    然可憫之情狀，亦無科以最低度刑仍嫌過重之情形。辯護 
    人主張被告應依刑法第59條規定酌減其刑，尚無可採。
四、上訴駁回的理由
　㈠原審認被告罪證明確，因而適用上開法律規定，並審酌被告
    明知具殺傷力之非制式手槍對社會治安危害甚鉅，竟恣意製
    造本案非制式手槍，復持之犯案，對社會治安危害非輕，殊
    值非難。復因與黃○緯間細故，竟以犯罪事實欄所載之非法
    之方式施強暴脅迫，並危害公共秩序，其所為自應非難究罰
    ，並酌其參與犯罪情節、手段、程度，兼衡被犯後俱坦承犯
    行，並與告訴人劉益銓、楊慧珍達成和解乙節，有和解筆錄
    存卷可按。參以被告未曾因故意犯罪觸犯刑律經判處罪刑，
    有臺灣高等法院被告前案紀錄表在卷可按，素行非惡。暨考
    量被告於法院審理時自陳之學、經歷、家庭生活及經濟狀況
    等情，就事實一所犯非法製造可發射子彈具殺傷力之槍枝罪
    ，量處有期徒刑5年2月，併科罰金新臺幣5萬元，並諭知罰
    金如易服勞役，以新臺幣1千元折算1日；就事實二所犯成年
    人故意對少年犯意圖供行使之用而攜帶兇器在公共場所聚集
    三人以上首謀及下手實施強暴罪，處有期徒刑8月；就事實
    三所犯意圖供行使之用攜帶兇器在公共場所聚集三人以上首
    謀及下手實施強暴脅迫罪，處有期徒刑1年。復本於罪責相
    當性之要求，在外部性及內部性界限範圍內，綜合斟酌被告
    前揭犯罪行為之不法與罪責程度，及對其等施以矯正之必要
    性，就其所犯3罪，依刑法第51條第5款規定，定其應執行刑
    為有期徒刑6年。復敘明沒收之法律適用(詳後論述)。經核
    原判決認事用法，核無不合，量刑及定應執行刑均亦已斟酌
    刑法第57條各款所列情狀，而未逾越法定範圍，亦未濫用其
    職權，應屬適當。
　㈡辯護人雖主張：被告就事實二於2次加重量刑後，原審量處有
    期徒刑8月，事實三只有一次加重量刑，原審卻量處有期徒
    刑1年，原審量刑有失允當。本院經查：被告於事實二僅攜
    帶球棒，夥同曾克宸、曾克豪為犯行，然事實三不僅攜帶球
    棒，且攜帶槍枝進而開槍，其二者犯罪之惡性及情節，顯然
    有別，自難僅單憑加重事由多寡而為量刑之論斷。是辯護人
    此部分主張，亦無可取。
　㈢綜上所述，被告上訴主張原審量刑不當、定應執行過重及未
    依刑法第59條減刑不當，經核其上訴均為無理由，應予駁回
    。
五、沒收：
  ㈠扣案之系爭手槍1支（槍枝管制編號0000000000，含已組裝其
    上之系爭槍管1支）經內政部警政署刑事警察局鑑定結果，
    認具有殺傷力，已如前述，屬違禁物，不問屬於犯罪行為人
    與否，應依刑法第38條第1項規定，於被告犯罪事實欄一所
    示犯行項下宣告沒收之。
  ㈡供犯罪所用、犯罪預備之物或犯罪所生之物，屬於犯罪行為
    人者，得沒收之，刑法第38條第2項前段定有明文。經查，
    扣案之球棒2支，係被告所有且供被告與江志偉犯如犯罪事
    實二、三所示犯行所用之物等情，亦據被告供承明確，爰依
    刑法第38條第2項前段規定，於被告如犯罪事實二、三所示
    犯行下，併宣告沒收之。
  ㈢其餘扣案物俱查無事證證明與本案被告犯罪相關，且皆非違
    禁物，爰均不予宣告沒收。　　
據上論結，應依刑事訴訟法第371條、第368 條，判決如主文。
本案經檢察官楊士逸提起公訴並追加起訴，檢察官李啓明到庭執
行職務。
中　　華　　民　　國　　111 　年　　11　　月　　10　　日
                  刑事第六庭    審判長法  官  李政庭
                                      法  官  王光照
                                      法  官  施柏宏
以上正本證明與原本無異。
如不服本判決應於收受本判決後20日內向本院提出上訴書狀，其
未敘述上訴理由者，並得於提起上訴後20日內向本院補提理由書
狀（均須按他造當事人之人數附繕本）「切勿逕送上級法院」。
中　　華　　民　　國　　111 　年　　11　　月　　10　　日
                                      書記官  沈怡瑩

附錄本判決論罪科刑法條：
兒童及少年福利與權益保障法第112條第1項
成年人教唆、幫助或利用兒童及少年犯罪或與之共同實施犯罪或
故意對其犯罪者，加重其刑至二分之一。但各該罪就被害人係兒
童及少年已定有特別處罰規定者，從其規定。
修正前槍砲彈藥刀械管制條例第8條第1項
未經許可，製造、販賣或運輸鋼筆槍、瓦斯槍、麻醉槍、獵槍、
空氣槍或第四條第一項第一款所定其他可發射金屬或子彈具有殺
傷力之各式槍砲者，處無期徒刑或伍年以上有期徒刑，併科新臺
幣一千萬元以下罰金。
刑法第150條第2項第1款、第1項後段
在公共場所或公眾得出入之場所聚集三人以上，施強暴脅迫者，
在場助勢之人，處一年以下有期徒刑、拘役或十萬元以下罰金；
首謀及下手實施者，處六月以上五年以下有期徒刑。
犯前項之罪，而有下列情形之一者，得加重其刑至二分之一：
一、意圖供行使之用而攜帶兇器或其他危險物品犯之。
刑法第304條
以強暴、脅迫使人行無義務之事或妨害人行使權利者，處三年以
下有期徒刑、拘役或九千元以下罰金。
刑法第305條
以加害生命、身體、自由、名譽、財產之事恐嚇他人，致生危害
於安全者，處二年以下有期徒刑、拘役或九千元以下罰金。